【裁判字號】    89,易,572
【裁判日期】    890831
【裁判案由】    違反毒品危害防制條例
【裁判全文】
臺灣屏東地方法院刑事判決                          八十九年度易字第五七二號
    公  訴  人  臺灣屏東地方法院檢察署檢察官
    被      告  甲○○
右列被告因違反毒品危害防制條例案件，經檢察官提起公訴（八十九年度毒偵字第二
六三號），本院判決如左：
     主  文
甲○○施用第一級毒品，累犯，處有期徒刑捌月，扣案之海洛因殘渣袋貳個，沒收銷
燬之；又施用第二級毒品，累犯，處有期徒刑伍月，扣案之安非他命吸食器壹組，沒
收銷燬之；扣案之玻璃吸管壹支，沒收。應執行有期徒刑壹年，扣案之海洛因殘渣袋
貳個、安非他命吸食器壹組，均沒收銷燬之；扣案之玻璃吸管壹支，沒收。
     事  實
一、甲○○曾因違反麻醉藥品管理條例案件，經本院於民國八十四年六月十九日判處
    有期徒刑三月確定，甫於八十四年十月十一日執行完畢。復因施用毒品案件，經
    台灣屏東地方法院檢察署聲請本院裁送強制戒治，嗣並經本院裁定停止戒治，所
    餘戒治期間交付保護管束，再因保護管束期滿而由台灣屏東地方法院檢察署檢察
    官於八十八年十二月二十三日以八十八年度戒毒偵字第一七四號為不起訴處分確
    定，不知警惕，復於八十九年一月二十四日下午一時十分許往前推算四十八小時
    內某時，在屏東縣潮州鎮○○里○○路一七五號內，施用第一級毒品海洛因及第
    二級毒品甲基安非他命各一次。嗣於八十九年一月二十四日下午一時十分許，在
    前揭處所內為警查獲，並扣得海洛因殘渣袋二個、安非他命玻璃吸管一支、吸食
    器一組。
二、案經屏東縣警察局潮州分局移送台灣屏東地方法院檢察署檢察官偵查起訴。
     理  由
一、訊之被告甲○○矢口否認右揭犯行，辯稱：其係前往該處尋友，並未施用安非他
    命云云。經查：被告於八十九年一月二十四日為警所採集尿液，經送屏東縣衛生
    局檢驗，結果係呈嗎啡及甲基安非他命陽性反應，此有屏東縣衛生局檢驗結果通
    知書在卷可佐，並有海洛因殘渣袋二個、安非他命玻璃吸管一支、吸食器一組扣
    案足佐，堪認被告於採尿前之四十八小時內某時，確於前開地點施用毒品海洛因
    及安非他命。被告空言否認，顯不足採。又被告前因違反毒品危害防制條例案件
    ，於本院裁定停止戒治付保護管束期滿後，再經台灣屏東地方法院檢察署檢察官
    於八十八年十二月二十三日不起訴處分確定，此有被告全國前案紀錄表及不起訴
    處分書等件附卷可參，事證明確，被告犯行堪以認定。
二、查海洛因、安非他命係毒品危害防制條例第二條第二項所定之第一級、第二級毒
    品，又扣案之吸食器為被告所有專供施用毒品之器具，業據被告在審理時所供明
    。核被告所為係犯毒品危害防制條例第十條第一項、第二項之施用第一級、第二
    級毒品罪，及同條例第十一條第三項之罪。其持有第一級、第二級毒品之犯行，
    已被其施用第一級、第二級毒品之高度行為所吸收，不另論罪。被告所犯上開施
    用第一級毒品與同條例第十一條第三項之罪名間，具有方法結果之牽連關係，依
    刑法第五十五條規定，從一重之施用第一級毒品罪處斷。檢察官起訴漏引毒品危
    害防制條例第十一條第三項，惟該罪名與本件起訴之犯罪事實，具有牽連犯之裁
    判上一罪關係，本院自得併予審酌。又被告前因違反麻醉藥品管理條例案件，經
    本院於八十四年六月十九日判處有期徒刑三月確定，甫於八十四年十月十一日執
    行完畢，有其全國前案紀錄表在卷足參，其於上開刑之執行完畢後，五年以內再
    犯有期徒刑以上之本罪，為累犯，依刑法第四十七條規定加重其刑。被告所犯上
    開施用第一級、第二級毒品罪名間，犯意各別，行為互異，應予分論併罰。茲審
    酌被告施用毒品之動機、目的、手段、其行為戕害自身健康，坦認犯行態度良好
    等情及其他一切情狀，爰量處如主文所示之刑，並定其應執行刑。扣案之海洛因
    殘渣袋二個（因無法與海洛因分離）、安非他命吸食器一組，係屬毒品或專供施
    用毒品之器具，均依毒品危害防制條例第十八條第一項前段規定，沒收銷燬之。
    扣案之安非他命玻璃吸管，係被告所有供本件犯罪之物，亦具被告在審理時所陳
    明，併依刑法第三十八條第一項第二款規定宣告沒收。
據上論斷，應依刑事訴訟法第二百九十九條第一項前段、毒品危害防制條例第十條第
一項、第二項、第十一條第三項、第十八條第一項前段、刑法第十一條前段、第五十
五條、第四十七條、第五十一條第五款、第三十八條第一項第二款，判決如主文。
中      華      民      國      八十九      年    八    月  三十一      日
                                      臺灣屏東地方法院刑事第一庭
                                                法  官  蕭世昌
右正本證明與原本無異。
對於本判決如有不服應於收受送達後十日內向本院提出上訴書狀上訴於台灣高等法院
高雄分院並按他造當事人之人數附具繕本。
                                                書記官  曾文玲
中      華      民      國      八十九      年    八    月  三十一      日
附錄本判決論罪法條
毒品危害防制條例第十條：
施用第一級毒品者，處六月以上五年以下有期徒刑。
施用第二級毒品者，處三年以下有期徒刑。
毒品危害防制條例第十一條第三項：
持有專供製造或施用毒品之器具者，處一年以下有期徒刑、拘役或新台幣一萬元以下
罰金。


司法院資訊處製作；財團法人民間司法改革基金會備份。
